臺灣高雄地方法院刑事判決　　　　　　　100年度易字第680號
公　訴　人　臺灣高雄地方法院檢察署檢察官
被　　　告　孫韶廷
上列被告因賭博案件，經檢察官提起公訴（100 年度偵字第8139
號），嗣被告就被訴事實為有罪陳述，經告知簡式審判程序之旨
，並聽取檢察官及被告意見後，裁定改依簡式審判程序審理，判
決如下：
    主  文
孫韶廷共同意圖營利，聚眾賭博，處有期徒刑伍月，如易科罰金
，以新臺幣壹仟元折算壹日。扣案之帳本參本、六合彩期數表壹
張、六合彩倍數表伍張、六合彩簽單貳拾張，均沒收。
    事  實
一、孫韶廷明知綽號「福建」之成年男子（真實年籍姓名不詳，
    未據起訴），係經營地下香港六合彩簽賭站之組頭，竟意圖
    營利，共同基於聚眾賭博、供給賭博場所及賭博之犯意，自
    民國97年6 月16日起，由綽號「福建」之成年男子以高雄市
    ○○區○○路183 號7 樓等處所為經營處所，以市內電話00
    -0000000等供不特定之賭客電話下注簽賭，並分設2 星、3
    星、4 星等3 種簽賭方式，不特定之賭客以每簽選一支號碼
    須繳簽注金，經由電話簽賭下注，簽賭後輸贏則以核對香港
    六合彩號碼為據，凡對中號碼者，賭客可得倍數不等之彩金
    ，如未簽中者，所繳之賭資即全歸綽號「福建」之組頭所有
    ，而孫韶廷則負責接受不特定賭客以每注金額80元簽賭下注
    ，並查抄簽賭號碼轉報給綽號「福建」之成年男子，轉報每
    注可賺取4 至5 元（俗稱「柱仔腳」），嗣經警於99年11月
    19日上午11時30分許，持本院核發之搜索票前往孫韶廷高雄
    市○○區○○路34巷9 號住處搜索，當場扣得帳本3 本、六
    合彩期數表1 張、六合彩倍數表5 張、六合彩簽單20張。
二、案經高雄市政府警察局仁武分局報告臺灣高雄地方法院檢察
    署檢察官偵查後追加起訴。
    理  由
一、被告孫韶廷所犯係死刑、無期徒刑、最輕本刑為3 年以上有
    期徒刑以外之罪，其於審判程序就前揭被訴事實為有罪之陳
    述，經告知簡式審判程序之旨，並聽取其與公訴人之意見後
    ，本院認無不得或不宜改依簡式審判程序進行之處，爰依刑
    事訴訟法第273 條之1 第1 項規定裁定進行簡式審判程序。
二、上揭事實，業據被告孫韶廷於偵訊及本院審理中坦承不諱（
    偵卷8-9 頁、院卷13頁），並有卷附之00-0000000號電話通
    聯紀錄單、及扣案帳本3 本、六合彩期數表1 張、六合彩倍
    數表五張、六合彩簽單20張等物可資佐證，足認被告前開自
    白與事實相符。至公訴人雖認被告係以其位在高雄市○○區
    ○○路34巷9 號住處為賭博場所，然被告既係轉報簽注予綽
    號「福建」之組頭（俗稱「柱仔腳」），而與共犯綽號「福
    建」之組頭有犯意聯絡、行為分擔，應以綽號「福建」之組
    頭之高雄市○○區○○路183 號7 樓（即00-0000000號電話
    申設地）為賭博場所，公訴人上開認定，容有誤會，併此敘
    明。綜上，本案事證明確，被告犯行，堪予認定，應依法論
    處。
三、按刑法第268 條之圖利供給賭博場所罪，本不以有形空間供
    公眾出入者為要件；該條所謂「提供賭博場所」，應指提供
    聯繫賭博意思之空間而言；該空間則應包括有形及無形者。
    以當下科技發達之時空觀之，倘經營者以某工具傳達賭博訊
    息，聯繫賭博之意思表示，形同以無形空間供人賭博，核與
    刑法第268 條之「提供賭博場所」之意相符。是以傳真或電
    話簽注號碼而賭博財物，與親自到場簽注而賭博財物，僅行
    為方式稍有差異，犯罪之可非難性不因此受影響（最高法院
    93年度臺非字第214 號判決參照）。又刑法之聚眾賭博罪，
    所稱「聚眾賭博」，係指聚集不特定人參與賭博之行為，且
    縱未於現實上同時糾集多數人於同一處所，而係聚集眾人之
    財物進行賭博者，例如組頭以電話之方式供人簽賭之行為，
    亦屬之，合先敘明。是核被告所為，係犯刑法第266 條第1
    項前段之賭博罪、同法第268 條前段之圖利供給賭博場所罪
    及同條後段之圖利聚眾賭博罪。被告與綽號「福建」之組頭
    （成年人、真實年籍姓名均不詳），就前開犯行，有犯意聯
    絡及行為分擔，均為共同正犯，公訴人漏論列共同正犯部分
    ，應予補充。又被告與綽號「福建」之組頭自97年6 月16日
    起至於99年11月19日上午11時30分許為警查獲時止，長期提
    供上開處所，聚集不特定人簽賭下注，而藉此抽頭牟利，並
    共同與賭客對賭，此種犯罪形態，本質上乃具有反覆、延續
    之特質，是其賭博、圖利供給賭博場所及圖利聚眾賭博之行
    為，於刑法評價上，皆係具營業性之重複特質之集合犯，應
    包括性地各論以一罪，較為合理適當。被告所為上開意圖營
    利供給賭博場所、聚眾賭博及與賭客對賭財物之行為，乃本
    於一賭博犯意而為之數個舉動，應屬法律概念之一行為，其
    以一行為觸犯上開三罪名，為想像競合犯，應依刑法第55條
    之規定，從情節較重之圖利聚眾賭博罪處斷。檢察官雖未起
    訴刑法第266 條第1 項前段之賭博罪、刑法第268 條後段之
    圖利聚眾賭博罪，然因上開部分與已起訴部分有裁判上一罪
    關係，本院自得加以審酌。爰審酌被告明知綽號「福建」之
    組頭經營六合彩簽賭，竟接受賭客簽賭下注，轉報號碼予綽
    號「福建」之組頭，而共同供給賭博場所、聚眾賭博及與賭
    客對賭財物，助長投機風氣，敗壞社會善良風俗，藉此牟得
    不法利益，所為實無足取，兼衡其上開「六合彩」賭博犯罪
    之期間及營業規模，並被告無賭博刑事前科，此品行資料有
    臺灣高等法院被告前案紀錄表1 紙在卷可稽，犯後坦承犯行
    之態度，等一切情狀，量處如主文所示之刑，並諭知易科罰
    金之折算標準，以示懲儆。扣案之帳本3 本、六合彩期數表
    1 張、六合彩倍數表5 張、六合彩簽單20張，為被告所有供
    本案犯行所用之物，均予宣告沒收。至同時扣案之大樹農會
    存摺1 本，並無證據證明為被告犯本案犯行所用，自不予宣
    告沒收。
據上論斷，應依刑事訴訟法第299 條第1 項前段，刑法第28條、
第266 條第1 項、第268 條、第55條、第41條第1 項前段，刑法
施行法第1 條之1 ，判決如主文。
本案經檢察官陳威呈到庭執行職務。
中    華    民    國   100    年    7     月    1    日
                        刑事第一庭    法  官  陳億芳
以上正本證明與原本無異。
如不服本判決應於收受判決後10日內向本院提出上訴書狀，並應
敘述具體理由。其未敘述上訴理由者，應於上訴期間屆滿後20日
內向本院補提理由書(均須按他造當事人之人數附繕本)「切勿逕
送上級法院」。
中    華    民    國   100    年    7     月    4    日
                                      書記官  鄭於珮
附錄本判決論罪之法條：
刑法第266條第1項前段
在公共場所或公眾得出入之場所賭博財物者，處 1 千元（新臺
幣3萬元）以下罰金。
刑法第268條
意圖營利，供給賭博場所或聚眾賭博者，處3 年以下有期徒刑，
得併科3 千元（新臺幣9萬元）以下罰金。